臺灣嘉義地方法院民事判決
109年度嘉簡字第825號
原      告  嘉義市農會

法定代理人  劉明澄  
訴訟代理人  高月華  
被      告  阮菁桃  

上列當事人間請求清償借款事件，本院於民國110年1月11日言詞
辯論終結，判決如下：
    主  文
一、被告應該給付原告新臺幣（下同）14,227元，及(一)從民國
    109年8月18日起到清償日止，逾期在6個月以內部分，按照
    年息百分之2.6697計算的利息，逾期超過6個月部分，按照
    年息百分之2.9124計算的利息；(二)從民國109年9月19日起
    到清償日止，逾期在6個月以內，按照年息百分之2.6697計
    算的違約金，逾期超過6個月部分，按照年息百分之2.9124
    計算的違約金。
二、被告應該給付原告141,653元，及(一)從民國109年5月18日
    起到清償日止，逾期在6個月以內部分，按照年息百分之2.6
    697計算的利息，逾期超過6個月部分，按照年息百分之2.91
    24計算的利息；(二)從民國109年6月19日起到清償日止，逾
    期在6個月以內，按照年息百分之2.6697計算的違約金，逾
    期超過6個月部分，按照年息百分之2.9124計算的違約金。
三、訴訟費用1,660元由被告負擔。
四、本判決可以假執行。
    事 實 及 理 由
一、被告經過合法通知，沒有在言詞辯論期日到庭，而且本件也
    沒有民事訴訟法第386 條所列各款情形，因此，本院依照原
    告的聲請，在只有原告一方到場辯論的情形下作成判決。
二、原告主張：被告於民國106年12月18日向原告借款30萬元，
    約定借期從106年12月18日起到111年12月18日止，共5年，
    以1個月為1期，分60期攤還，利息按照行政院農業委員會規
    定的年息1.29％計算。被告如未按期攤還本息，即喪失期限
    利益，逾期6個月以內者，本金改按全國農業金庫基準利率
    （目前為年息百分之2.427）加1成利息，逾期利息以同標準
    計收違約金，逾期超過6個月部分，其利息及違約金計收方
    式改按借據背面的特約條款計收，違約金按上開利率二成計
    收。被告僅繳納本息到109年5月18日止即沒有依約還款，還
    積欠原告及如主文第1、2項所示的金額及利息、違約金，原
    告因此起訴請求等語，並聲明：如主文第1、2項所示。
三、被告沒有在言詞辯論期日到場或提出答辯狀為爭執。
四、本院得心證的理由:
(一)按當事人對於他造主張之事實，於言詞辯論時不爭執者，視
    同自認；當事人對於他造主張之事實，已於相當時期受合法
    之通知，而於言詞辯論期日不到場，亦未提出準備書狀爭執
    者，準用第1項之規定，民事訴訟法第280條第1項、第3項分
    別定有明文，且依同法第436條第2項規定，於簡易訴訟程序
    仍適用之。
(二)原告就他主張的事實，已經提出農業發展基金貸款借據暨特
    約條款、繳息明細、農會金庫歷年存放牌告利率表等文書為
    證據，而且本件起訴狀繕本已經合法送達給被告，被告沒有
    在言詞辯論期日到場或提出書狀為爭執，依照前開規定，視
    同自認原告的主張。因此，原告的前述主張，應該可以相信
    是實在的。
(三)所以，原告依照消費借貸的法律關係請求被告給付如主文第
    1、2項所示的金額及利息、違約金，是有理由的，應該准許
    。
五、本件是就民事訴訟法第427條第1項規定適用簡易程序所為被
    告敗訴的判決，依照同法第389條第1項第3款規定，應依職
    權宣告假執行。
六、法院為終局判決時，應依職權為訴訟費用的裁判，民事訴訟
    法第87條第1 項有明文規定，這項規定在簡易程序也有適用
    。另外，依照民事訴訟法第78條的規定，本件訴訟費用，應
    該由敗訴的被告負擔，而本件訴訟費用為原告繳納的第一審
    裁判費1,660元。因此本院一併確認被告應該負擔的訴訟費
    用額為1,660元。
中　　華　　民　　國　　110 　年　　1 　　月　　25　　日
                  臺灣嘉義地方法院嘉義簡易庭
                                  法　官　吳芙蓉
以上正本係照原本作成。
如對本判決上訴，須於判決送達後20日內向本庭（嘉義市文化路
308之1號）提出上訴狀（均須按他造當事人之人數附繕本）。
中　　華　　民　　國　　110 　年　　1 　　月　　25　　日
                                  書記官  葉芳如